【裁判字號】    99,訴,1609
【裁判日期】    991116
【裁判案由】    給付印刷費
【裁判全文】
臺灣板橋地方法院民事判決              99年度訴字第1609號
原      告  上鎰數位科技印刷有限公司
法定代理人  田錦桂
被      告  稻田出版有限公司
法定代理人  孫玲珠
上列當事人間請求給付承攬報酬事件，經本院於民國99年10月26
日言詞辯論終結，判決如下：
    主  文
被告應給付原告新台幣壹拾萬元。
訴訟費用由被告負擔。
本判決原告得假執行；但被告如以新台幣壹拾萬元供擔保後，
得免為假執行。
    事實及理由
甲、程序方面：
    原告起訴原請求被告給付自民國98年11月至99年1月間之印
    99年10月12日臺幣（下同）77萬679.5元及遲延利息。嗣於
    本院最後言詞辯論期日，原告減縮聲明僅請求99年1月之報
    酬13萬元（見本院卷第100頁背面）。核屬民事訴訟法第255
    條第1項第3款所定減縮應受判決事項之聲明，於法無違，自
    應就減縮後之聲明為審判。
乙、實體方面：
一、原告主張：
（一）被告前於99年1月間委託原告代為印刷各種種書類、文件
      等，原告業已依約全部印刷完成，並經被告受領無誤，惟
      被告應支付之印刷費用尚積欠13萬1019元遲不給付，原告
      雖屢為催索，被告竟一再藉詞推拖。
（二）98年之後，被告所提供的就是ＰＤＦ檔，業界已經改無底
      片的狀態，此亦有告知被告，所以單價有降價，印刷行業
      沒有提供光碟的義務，所有客戶都是提供ＰＤＦ檔案，不
      是提供光碟片，原告公司沒有義務拷貝檔案、提供底片及
      保管底片，被告不得主張扣款，爰依承攬報酬請求權起訴
      等語。
（三）聲明：
      被告應給付原告13萬元。
      原告願供擔保，請准宣告假執行。
二、被告則以：
    原告於新書印刷製作完成後，須將最終之正確檔案燒錄一份
    提供被告收存，然其僅於初合作時提供，後皆口頭稱好，卻
    多方推託。該檔案為被告公司與新印刷廠商合作，再版作業
    及製作電子書之重要材料基礎，對被告影響甚大。99年1月
    份之印刷品，因為如再版時需要重做檔案光碟，原告未交付
    光碟需扣款3萬1605元，所以剩餘報酬應只有9萬9414元等語
    置辯。並為答辯聲明：原告之訴駁回。
三、原告主張其承攬被告之出版品印刷工作，99年1月份之印刷
    品尚有13萬1019元報酬未給付之情，為被告所不爭執，並有
    原告提出之統一發票為據（見本院卷第63頁），此部分原告
    之主張堪信屬實。惟原告另主張其已完成工作，被告不得扣
    款之情，則為被告所爭執，並以上開情詞置辯，從而本件兩
    造爭執要旨厥為原告之承攬工作義務範圍，是否包含交付被
    告檔案光碟。
四、按當事人主張有利於己之事實者，就其事實有舉證之責任。
    但法律別有規定，或依其情形顯失公平者，不在此限。民事
    訴訟法第277條定有明文。本件兩造均自承未簽定書面承攬
    契約，被告主張原告有交付檔案光碟之義務，然此為原告所
    否認，陳稱其已完成印刷品並交付被告，即屬完成約定之承
    攬工作等語。經查，被告亦不爭執本件係委託原告印刷各種
    種書類、文件，並非委託原告製作光碟，故原告所述其已完
    成印刷品承攬工作，應屬可信。至於原告之義務是否包含後
    製檔案光碟，此有利於被告之積極證據，未據被告另行舉證
    以實其說，故被告未盡舉證義務，自應認為原告所述完成印
    刷品並交付被告，即屬完成約定承攬工作為可採信。
五、次按承攬報酬應於工作完成時給付之，民法第505條第1項定
    有明文，原告依據承攬報酬給付請求權，訴請被告給付99年
    1月欠款之部分13萬元，應屬有理由，被告抗辯應扣檔案光
    碟款，自屬無理由，爰判決如主文所示。本件事證已臻明確
    ，兩造其餘攻擊防禦方法，核與判決結果無影響，爰不一一
    論述，併此敘明。
六、本院所命被告應給付原告之金額未逾50萬元，依民事訴訟法
    第389條第1項第5款之規定，應依職權宣告准許原告得為假
    執行，並依職權諭知被告供相當擔保金額，為免假執行之宣
    告。
丙、結論：
    本件原告之訴為有理由，依民事訴訟法第78條、第389條第1
    項第5款、第392條第2項，判決如主文。
中    華    民    國    99    年    11    月    16    日
                  民事第三庭    法  官  陳財旺
以上正本係照原本作成
如對本判決上訴，須於判決送達後20日內向本院提出上訴狀。如
委任律師提起上訴者，應一併繳納上訴審裁判費。
中    華    民    國    99    年    11    月    16    日
                                書記官  陳淑芳

司法院資訊處製作；財團法人民間司法改革基金會備份。
